【裁判字號】    98,消債更,130
【裁判日期】    980420
【裁判案由】    更生
【裁判全文】
臺灣桃園地方法院民事裁定           98年度消債更字第130號
聲  請  人
即債務人    甲○○
代  理  人  廖克明律師
複代理人    陳雅詩
上列當事人聲請消費者債務清理事件，本院裁定如下：
    主  文
債務人更生及保全處分之聲請均駁回。
聲請程序費用由債務人負擔。
    理  由
一、按債務人不能清償債務或有不能清償之虞者，得依本條例所
    定更生或清算程序，清理其債務，消費者債務清理條例第3
    條定有明文。是債務人僅不能清償債務或有不能清償之虞者
    ，始得聲請更生，若聲請更生不備此要件者，依同條例第8
    條前段規定，法院應以裁定駁回之。
二、查本件債務人向本院聲請更生，雖主張：其有不能清償債務
    情事，前已提出債權人清冊，以書面向最大債權金融機構請
    求共同協商債務清償方案，惟協商不成立，且其無擔保或無
    優先權之債務總額未逾新臺幣（下同）1,200 萬元，復未經
    法院裁定開始清算程序或宣告破產云云。惟查：債務人現餘
    之無擔保債務總額僅145 萬8 千多元，而其擔任職業軍人且
    官階少校每月薪資所得在59,000元以上，加計年終獎金及其
    前向各債權銀行已取得貸款總金額至少與現在債務總額相同
    或以上之金額財產收入，及債務人年齡僅三十四歲，有完全
    的工作能力，應無不能清償債務情事，且債務人於98年04月
    10日到庭時亦陳稱每月可還款2 萬1 千多元。又查，債務人
    雖然必須扶養二個小孩，惟查，債務人之配偶在愛買大賣場
    工作亦有相當的薪資收入，應足以分擔扶養二個小孩之生活
    費用。末查，消費者債務清理條例施行後，銀行公會已先後
    會商通過給予債務人至多180 期最低零利率之個別協商及近
    期通過二階段還款等優惠方案，應可讓債務人輕鬆還款，債
    務人宜繼續再與債權銀行個別協商，接受顯足以負擔之還款
    方案履行債務，應無以聲請更生方式來解決債務之必要。
三、綜據上述，本件參酌債務人之債務數額及債務人年齡、工作
    能力及其前已向各債權銀行取得貸款數額等情並審酌債務人
    之薪資於所得收入數額，債務人應無不能清償債務或有不能
    清償之虞，其聲請更生，於法不合，不應准許，應予駁回。
    又債務人更生之聲請既業經駁回，其財產之保全處分即已無
    必要，故其保全處分之聲請應併予駁回之。
四、依消費者債務清理條例第八條、第十五條，民事訴訟法第九
    十五條、第七十八條，裁定如主文。
中    華    民    國    98    年    4     月    20    日
              民事第二庭法  官  呂仲玉
上為正本係照原本作成。
如不服本裁定，應於裁定送達後十日內，以書狀向本院提出抗告
，並繳納抗告費新臺幣壹仟元。
中    華    民    國    98    年    4     月    20    日
                        書記官  賴柏仲


司法院資訊處製作；財團法人民間司法改革基金會備份。
